【裁判字號】    92,上易,2786
【裁判日期】    921219
【裁判案由】    贓物
【裁判全文】
臺灣高等法院刑事判決                          九十二年度上易字第二七八六號
    上  訴  人
    即  被  告  丙○○
右上訴人因贓物案件，不服臺灣臺北地方法院九十二年度易字第七五九號，中華民國
九十二年八月十三日第一審判決（起訴案號：臺灣臺北地方法院檢察署九十二年度偵
字第五四五六號），提起上訴，本院判決如左：
    主  文
上訴駁回。
    事  實
一、丙○○前因竊盜及贓物案件，分別經臺灣高等法院及台灣士林地方法院判處有期
    徒刑七月及四月確定，並經臺灣高等法院於民國八十九年十二月十一日裁定應執
    行有期徒刑十月確定，於九十年六月十五日執行完畢，仍不知悔改。詎丙○○對
    於車號ＬＧＪ︱五七一號機車係為贓物之事實，有不確定之故意，卻仍接續於九
    十一年十二月九日、同年十二月十六日凌晨在臺北市地區，自乙○○（另案偵辦
    竊盜案件）收受上開機車並騎乘使用，嗣於九十一年十二月十六日凌晨三時三十
    分許，丙○○騎乘上開機車行經臺北市中山區○○○路與長春路口時為警查獲。
二、案經臺北市政府警察局中山分局報請臺灣臺北地方法院檢察署檢察官偵查起訴。
    理  由
一、訊據上訴人即被告丙○○，坦承於右揭時、地向乙○○借車騎用之事實，惟矢口
    否認有收受贓物之犯行，辯稱：當時乙○○來找伊，伊借車騎用去買東西，並不
    知道該車是贓車云云。
二、經查：前開機車係於九十一年十二月五日失竊之贓車，業經被害人甲○○於警詢
    時陳述明確，並有贓物認領保管單、車輛車牌失竊作業認可資料在卷可憑。另案
    被告乙○○於警詢時已明確供稱：「丙○○是知道該部ＬＧＪ︱五七一號重機車
    是贓車」、「我並曾囑咐要小心警察」（偵查卷第十一頁）。而被告於原審法院
    審理時並坦承：「我當天確實是有懷疑這部車是有問題的，因為乙○○告訴我士
    林那邊不能騎去」等語（第一審卷第六十頁）。顯然被告對於前開機車為贓物之
    事實，主觀上有不確定之故意。綜上所述，被告前揭所辯，係屬卸責之詞，不足
    採信。本案事證明確，被告收受贓物之犯行，應堪認定。
三、核被告丙○○所為，係犯刑法第三百四十九條第一項之收受贓物罪。被告雖二次
    自乙○○處收受前開機車，然係基於同一犯意、在一星期內、向同一人收受同一
    贓物，應屬接續行為，為實質上一罪。被告前曾有如事實欄所載之論罪科刑及執
    行情形，有臺灣高等法院被告全國前案紀錄表在卷可證，其於五年以內再犯本件
    有期徒刑以上之罪，核屬累犯，應依刑法第四十七條規定加重其刑。
四、原判決以被告罪證明確，適用刑法第三百四十九條第一項、第四十七條、第四十
    一條第一項前段、罰金罰鍰提高標準條例第一條前段、第二條之規定，並審酌被
    告之品行、借車使用之犯罪動機、目的，及其犯罪手段、所生危害、犯後之態度
    等一切情狀，量處有期徒刑六月，如易科罰金，以三百元折算一日。經核認事用
    法，均屬正確，量刑亦稱妥適。被告提起上訴，仍執前詞，否認犯罪，指摘原判
    決不當，為無理由，應予駁回。
據上論斷，應依刑事訴訟法第三百六十八條，判決如主文。
本案經檢察官沈世箴到庭執行職務。
中      華      民      國    九十二    年     十二     月     十九     日
                                臺灣高等法院刑事第九庭
                                    審判長法  官  李  文  成
                                          法  官  官  有  明
                                          法  官  洪  曉  能
右正本證明與原本無異。
不得上訴。
                                          書記官  劉  文  美
中      華      民      國    九十二    年     十二     月    二十二    日
附錄：本案論罪科刑法條全文
刑法第三百四十九條
收受贓物者，處三年以下有期徒刑、拘役或五百元以下罰金。
搬運、寄藏、故買贓物或為牙保者，處五年以下有期徒刑、拘役或科或併科一千元以
下罰金。
因贓物變得之財物，以贓物論。


司法院資訊處製作；財團法人民間司法改革基金會備份。
